臺灣高等法院高雄分院刑事判決　　　　　九十年度上訴字第一八二九號
　　上訴人
　　即被告　甲○○
　　選任辯護人　徐豐益
　　　　　　　　陳靜娟律師
右上訴人因違反毒品危害防制條例案件，不服臺灣高雄地方法院九十年度訴字第二三
四號中華民國九十年十月十八日第一審判決（起訴案號：臺灣高雄地方法院檢察署八
十九年度偵字第二三一八四號），提起上訴，本院判決如左：
      主      文
上訴駁回。
      事      實
一、甲○○曾於民國（下同）八十、八十一年間因懲治盜匪條例及竊盜案件，分別經
    台灣高雄地方法院、最高法院判處有期徒刑八月、四年四月確定，嗣接續執行於
    八十六年三月九日假釋交付保護管束期滿而執行完畢。嗣又因吸用及販賣安非他
    命，分別經本院判處有期徒刑六月、五年一月、定應執行刑為有期徒刑五年五月
    ，入監服刑後，於八十九年二月二十二日假釋出獄。詎仍不知悔改，於八十九年
    十月十二日晚間某時，接獲方聖麟表明欲購買安非他命施用之電話，因甲○○手
    中並無毒品現貨，即與綽號「榮忠」之不詳姓名年籍成年男子，共同基於販賣第
    二級毒品安非他命之犯意聯絡，由甲○○與方聖麟議定於八十九年十月十三日上
    午十一點五十分在高雄市○○區○○路與林森路口附近交貨，價款新台幣（下同
    ）四千五百元，販賣所得由甲○○與「榮忠」以不詳比例朋分。嗣於八十九年十
    月十三日上午十一時許，甲○○先於同上約定地點，自該綽號「榮忠」者處取得
    第二級毒品安非他命一包，繼之於同日上午十一時五十分許，在高雄市○○區○
    ○路與林森路口之超商前，甲○○將該包毒品安非他命販售予方聖麟，並收取價
    款四千五百元。嗣交易後二人尚未離去之際，為警當場巡邏查獲，並在方聖麟身
    上扣得第二級毒品安非他命一包（淨重八點零八公克）。
二、案經高雄市政府警察局刑警大隊移送台灣高雄地方法院檢察署檢察官偵查起訴。
      理      由
一、訊據上訴人即被告甲○○固不否認有於右揭時地與方聖麟一同為警查獲，警員並
    於方聖麟身上扣得安非他命一包之事實，惟矢口否認有何販賣安非他命之犯行，
    辯稱：方聖麟係伊以前在獄中服刑時認識之朋友，八十九年十月十二日晚上，方
    聖麟打電話給伊，謂其與高雄女友吵架，心情不好，要求找伊聊天，伊即帶方聖
    麟到仁武東日超商打電玩，適巧綽號「榮忠」者亦在該超商打電玩，方聖麟與「
    榮忠」相鄰而坐，方聖麟看「榮忠」的樣子，似是吸毒之人，他們就聊起來，但
    談什麼話伊不清楚，方聖麟囑伊第二天（即十三日）早上九點半到高雄市○○路
    與林森路口載其去坐車回屏東楓港，第二天伊準時到上開地點與方聖麟見面，約
    過五分鐘，「榮忠」就來了，伊看到「榮忠」拿一火柴盒裝的東西給方聖麟，方
    聖麟錢交給伊，謂其要看東西成分，伊以事情與伊無關，即將錢交給「榮忠」，
    「榮忠」旋即離去，嗣方聖麟要伊載其回楓港，伊不肯，二人發生爭執，約過五
    十分鐘，警察前來盤查，在方聖麟身上查獲一包安非他命，但當時伊身上只有一
    疊鈔票約二萬餘元，並無另一疊四千五百元之鈔票，伊並未販賣毒品云云。
二、然查方聖麟於八十九年十月十二日晚上十一時許與被告甲○○連絡要買安非他命
    ，被告即向「榮忠」拿取安非他命，於同年月十三日依約在高雄市○○區○○路
    與林森路口完成交易，方聖麟持有之安非他命一包係被告所交付之事實，已據被
    告於警訊時供承不諱，核與證人方聖麟在警訊時所述：係伊在屏東某一夜市打電
    話給甲○○，約定八十九年十月十三日十一時四十分許在高雄市三民區○○○○
    ○路口交易，交易後未吸食即被查獲等語之情節相符，依渠二人在警訊時所供，
    並未提及有在超商打電玩時碰到綽號「榮忠」之人，及「榮忠」有於八十九年十
    月十三日上午到高雄市○○○○○路口交付安非他命之情事，嗣後被告翻異前詞
    ，於檢察官偵查時，先稱：「我是陪方聖麟至案發地點，毒品是榮忠的，方聖麟
    是透過我向榮忠買毒品四千五百元已交付榮忠」（見偵查卷第十一頁），繼又稱
    ：「他（指方聖麟）說當天與女友吵架，心情不好，來找我，問可否找到榮忠，
    我說很久未與他聯絡，我大概知道榮忠都在仁武電玩店內，所以才帶方聖麟去找
    榮忠，榮忠才與方聖麟約定隔天在建國路及林森路口等他要交貨，隔天方聖麟向
    榮忠購買到安非他命後，要叫我載他回去楓港，所以當天我才會與他一起去的」
    （見偵查卷第二五頁），其於原審審理時亦否認有販賣安非他命予方聖麟之情事
    ，或辯稱：我是陪方聖麟向綽號「榮忠」之男子買安非他命（見原審卷第二一頁
    ），或稱：「是我與方聖麟一同去超商打電動玩具剛好碰到榮忠，方聖麟自己與
    榮忠接洽買毒品，之後方聖麟約我隔天早上九點半到建國路與林森路口載他去車
    站坐車，隔天他要我直接載他去楓港，我嫌太遠，正與他爭執時，警察就來了」
    （見原審卷第九八頁）或稱「是方聖麟約我早上九點半在該處要載他去坐野雞車
    ，後來他要我直接載他回楓港，我不願意：：」「不知道（方聖麟與榮忠約在該
    處交易安非他命）是後來榮忠出現拿一煙盒給方聖麟我才知道，因我站在旁邊，
    方聖麟就將錢拿給我，我說拿錢給我做什麼，他說要看份量夠不夠，我不想有何
    牽扯，就直接將錢交給榮忠」（見原審卷第一一五頁），證人方聖麟於原審及本
    院審理時，則或稱：「被告知悉我們隔天要交付安非他命，我有要被告隔天早上
    九點半到建國路與林森路口等我要載我去坐車，：：：是榮忠先將放置於香煙盒
    中的毒品給我，因之前有購買過毒品，通常販毒者均較謹慎，我是先向被告說要
    買毒品，我以為被告才是真正販賣者，所以才將錢交給被告，但被告當場交給榮
    忠，榮忠拿到錢之後就走了：：」（見原審卷第七二頁），或稱：「：：我與女
    友吵架，心情不好，找被告談天，問被告有無藥仔﹖他說沒有，我就與他一起坐
    車出去，然後去打電玩，遇到榮忠，榮忠我以前就認識他了，我問他那邊有無毒
    品，他說有，但身上不夠量，我是要買一兩，我第一天拿一萬元給他，其餘待隔
    天拿來再全部給他，：：當晚我是訂民館客棧的房間，但因整晚打電玩，未回客
    棧睡覺：：」（見本院九十一年一月七日筆錄），二人所供，就方聖麟與綽號「
    榮忠」是否原即認識，或不期而遇，打電玩後，方聖麟有無回客棧住宿，或是直
    接到建國路與林森路欲搭車回屏東，方聖麟是透過被告或直接向「榮忠」購買安
    非他命，先後所供並不一致，且相互齟齬；況查獲地點距高雄火車站附近之攬客
    遊覽車（諸如尊皇、中南、統聯、阿羅哈等客運公司）之攬客上車地點近在咫尺
    ，以步行方式即可迅速到達，焉需大費周章由被告開車遠從其高雄縣仁武鄉住處
    前來搭載方聖麟前往乘車，且即或被告不願搭載方聖麟回楓港，以墾丁恒春路線
    車次之頻繁，並非已無班車可搭，衡情二人豈會為此細故爭吵達二個小時，至十
    一點五十分方為警查獲之理。再方聖麟既係與綽號榮忠直接談好買賣安非他命之
    價格，亦殊無再透過被告交易之必要，況苟係方聖麟與「榮忠」自行聯絡毒品交
    易事宜，豈有於警訊中對「榮忠」之男子隻字未提之理。又證人即現場查獲警員
    胡滄濱於原審審理時到庭結證稱：當天執行巡邏勤務，見被告及方聖麟二人形跡
    可疑而上前盤查，在方聖麟上衣口袋內發現裝有安非他命之香菸盒，方聖麟當場
    供稱毒品係向甲○○購買等語屬實（見原審卷第八四、八五頁）。再本件於證人
    方聖麟身上查扣之白色粉末一包，經送請法務部調查局檢驗結果，認確係第二級
    毒品甲基安非他命（淨重八點零八公克，包裝重零點八二公克）一節，有該局九
    十年八月十六日出具之檢驗通知書一份存卷可按（原審卷第一０四頁）。又證人
    方聖麟於警訊中之證述，係出於自由意志陳述，內容實在一情，已經證人胡滄濱
    警員於原審審理時證稱無訛（上開訊問筆錄參照）；足認被告甲○○在警訊時自
    白係方聖麟與伊和連絡購買安非他命，伊乃向綽號榮忠之人拿取安非他命，依約
    在高雄市○○路與林森路口完成交易時為警查之情，始與事實相符，被告雖又辯
    稱伊在警訊時所供並不實在，然查警訊筆錄係據實記載，業據證人即製作筆錄之
    警員潘志偉於本院審理時供明，被告且自承並未遭警方刑求取供，復未提出任何
    影響其警訊供述任意性之具體事證供法院審究，其泛言警訊所述並不實在，自雖
    憑信。
 又安非他命市面上價值昂貴，且販賣安非他命之罪刑極重，苟無利益可圖，被告
    殊無無冒被判重刑之危險，以平價或低於其原取得之價格販賣予方聖麟之理，是
    被告販賣安非他命有營利之意圖，應無可疑。綜上所述，被告所辯，要係卸責之
    詞，不足採信，證人方聖麟於原審及本院審理時改稱安非他命係向「榮忠」者買
    取云云，亦係事後附合護之詞，亦不足取，本案事證明確，被告共同販賣第二
    級毒品之犯行，堪予認定。
三、按安非他命係毒品危害防制條例第二條第二項第二款所規定之第二級毒品，是核
    被告上開販賣安非他命之所為，係犯毒品危害防制條例第四條第二項之販賣第二
    級毒品罪。又其持有安非他命後進而販賣，其持有之低度行為應被販賣高度行為
    所吸收，不另論罪。被告與綽號「榮忠」之不詳姓名年籍成年男子間就上開犯行
    ，有犯意聯絡及行為分擔，皆為共同正犯。再被告曾於八十、八十一年間因懲治
    盜匪條例及竊盜案件，分別經台灣高雄地方法院、最高法院判處有期徒刑八月、
    四年四月確定，嗣接續執行，於八十六年三月九日假釋交付保護管束期滿而執行
    完畢等情，有卷附台灣高雄地方法院檢察署刑案資料查註資料表及台灣高等法院
    被告全國前案紀錄表各一份可按，其於執行完畢五年後再犯本件有期徒刑以上之
    罪，為累犯，應依刑法第四十七條之規定加重其刑。
四、原審因而適用毒品危害防制條例第四條第二項、第十九條第一項、刑法第十一條
    前段、第二十八條、第四十七條，審酌被告素行非佳，且有吸食及販賣安非他命
    前科，猶不知悔改，明知安非他命係毒品，仍再予販賣，助長施用毒品犯行，戕
    害他人健康，姑念其犯後雖執詞辯解否認犯行，然態度良好，及販賣次數僅此一
    次，並未大規模販賣，犯罪所得非鉅等一切情狀，量處柒年貳月。又以被告販賣
    毒品所得四千五百元，雖未據扣案，仍應依毒品危害防制條例第十九條第一項規
    定宣告沒收之，如全部或一部不能沒收時，以其財產抵償之。至扣案之第二級毒
    品安非他命一包，雖係被告所販賣之毒品，惟既已售出，即屬方聖麟所有之物，
    應於方聖麟涉嫌施用第二級毒品之案件中諭知沒收銷燬，明不併予宣告沒收。
    原審認事用法皆無不合，量刑亦稱允當，被告上訴否認犯罪，非有理由，應予駁
    回。
據上論斷，應依刑事訴訟法第三百六十八條，判決如主文。
本案經檢察官董明正到庭執行職務。
中    華    民    國     九十一     年       二       月     五   日
                              臺灣高等法院高雄分院刑事第四庭
                                  審判長法官  蕭權閔
                                        法官  李嘉興
                                        法官  陳吉雄
右正本證明與原本無異
如不服本判決應於收受判決後十日內向本院提出上訴書狀，其未述上訴理由者，並
得於提起上訴後十日內向本院補提理由書（均須按他造當事人之人數附繕本）「切勿
逕送上級法院」。
                                      書記官  沈有進
中    華    民    國     九十一     年       二       月     七   日
附錄：本判決論罪科刑法條：
毒品危害防制條例第四條第二項
製造、運輸、販賣第二級毒品者，處無期徒刑或七年以上有期徒刑，得併科新臺幣七
百萬元以下罰金。
                                                               ＨＫＪ
